【裁判字號】    99,易,415
【裁判日期】    990315
【裁判案由】    毒品危害防制條例
【裁判全文】
臺灣臺中地方法院刑事判決               99年度易字第415號
公  訴  人  臺灣臺中地方法院檢察署檢察官
被      告  甲○○
上列被告因毒品危害防制條例案件，經檢察官提起公訴（98年度
毒偵字第4690號），本院因被告所犯非死刑、無期徒刑、最輕本
刑為三年以上有期徒刑之罪或高等法院管轄第一審案件，經被告
就被訴事實為有罪之陳述，裁定進行簡式審判程序，判決如下：
    主    文
甲○○施用第二級毒品，處有期徒刑捌月。
    犯罪事實及理由
一、本件犯罪事實及證據，除加列「被告於本院審理時之自白」
    為證據之外，餘均引用起訴書之記載（如附件）。
二、爰審酌被告無視於毒品對於自身健康之戕害及國家對於杜絕
    毒品犯罪之禁令，前經施以強制戒治後仍無法戒絕毒癮，出
    勒戒所後於93年間再連續犯施用第二級毒品罪（經本院93年
    度易字第1070號判處有期徒刑9月確定）；其因施用毒品、
    偽造文書、竊盜等案件入監服刑，於98年3月25日假釋出獄
    ，出獄後未及1年又再犯本件施用第二級毒品罪，足見其毒
    品成癮程度非淺；兼衡酌施用毒品係自戕行為，並未因此而
    危害他人，且被告犯罪手段尚屬平和及坦承犯行，態度良好
    等一切情狀，量處如主文所示之刑。
三、依刑事訴訟法第273條之1第1項、第299條第1項前段、第310
    條之2、第454條、毒品危害防制條例第10條第2項，判決如
    主文。
本案經檢察官乙○○到庭執行職務。
如不服本判決，應於收受送達後10日內向本院提出上訴書狀（應
敘述具體理由並附繕本）。
中    華    民    國    99    年    3     月    15    日
                  刑事第十六庭  法  官  戴嘉慧
以上正本證明與原本無異。
如不服本判決應於收受判決後10日內向本院提出上訴書狀，並應
敘述具體理由；其未敘述上訴理由者，應於上訴期間屆滿後20日
內向本院補提理由書（均須按他造當事人之人數附繕本）；「切
勿逕送上級法院」。
                                書記官  劉晴芬
中    華    民    國    99    年    3     月    15    日
【附錄本案論罪科刑法條】
毒品危害防制條例第10條
施用第一級毒品者，處6月以上5年以下有期徒刑。
施用第二級毒品者，處3年以下有期徒刑。
【附件】
臺灣臺中地方法院檢察署檢察官起訴書                  清股
                                    98年度毒偵字第4690號
    被      告  甲○○  男  31歲（民國○○年○月○○日生）
                        住彰化縣和美鎮○○里○○路29號
                        現居臺中市○區○○路1段122號5樓
                            之7
                        國民身分證統一編號：Ｚ000000000號
上列被告因違反毒品危害防制條例案件，業經偵查終結，認應提
起公訴，茲敘述犯罪事實、證據並所犯法條如下：
        犯罪事實
一、甲○○前曾於民國91年間因施用毒品，經法院裁定送觀察、
    勒戒後，認無繼續施用毒品之傾向，於91年2月8日執行完畢
    釋放。然其猶無法戒絕毒癮，於92年間，因施用毒品案件，
    經送強制戒治後，因法律修正而出所；徒刑部分，則經法院
    判處應執行有期徒刑1年2月確定。於93年間，再因2次施用
    毒品案件，分別經法院判處有期徒刑1年及9月確定。嗣其復
    犯偽造文書及竊盜等件，經法院分別判處有期徒刑5月、1年
    8 月並強制工作3年確定，上開案件經接續執行，於98年3月
    25 日假釋出獄付保護管束（迄至99年1月15日假釋期滿）。
    詎其仍不知悔改，復基於施用毒品之犯意，於98年10月27日
    19 時10分許，在其位於臺中市○區○○路1段122號5樓之7
    住處，將毒品甲基安非他命放置在吸食器內，以火燒烤產生
    煙霧而吸食之方式，非法施用第二級毒品甲基安非他命1次
    。嗣於同年月30日22時許，在臺中市虹星汽車旅館前，因行
    跡可疑，為警盤查而查悉上情。
二、案經臺中市警察局第五分局報告偵辦。
        證據並所犯法條
一、經傳喚被告甲○○雖未到庭，惟上開犯罪事實，業據被告於
    警詢中坦承不諱，且被告為警查獲當日所採集之尿液，經送
    中山醫學大學附設醫院檢驗科藥物檢測中心檢驗，結果甲基
    安非他命呈陽性反應，有該中心尿液檢驗報告1紙在卷可憑
    。足見，被告自白與事實相符，應堪採信，其犯行堪予認定
    。又被告前曾於91年間因施用毒品，經送觀察、勒戒後，認
    無繼續施用毒品之傾向，於91年2月8日執行完畢釋放。於5
    年內之92年、93年間，再因施用毒品案件，經法院判刑確定
    ，有本署刑案資料查註紀錄表及全國施用毒品案件紀錄表各
    1 份在卷可稽。由此可知，被告前次所為之強制執行治療程
    序，顯未能收祛除毒癮之實效，參諸毒品危害防制條例第20
    條、第23條之立法理由及最高法院97年度第5次刑事庭會議
    決議意旨，顯見其再犯率甚高，原實施觀察、勒戒及強制戒
    治，已無法收其實效，被告今再本件非法施用第二級毒品犯
    行，仍屬毒品危害防制條例所規範之「再犯」情形，依法應
    予追訴。
二、核被告所為，係犯毒品危害防制條例第10條第2項施用第二
    級毒品罪嫌。其非法施用第二級毒品前非法持有第二級毒品
    之低度行為，為非法施用第二級毒品之高度行為所吸收，不
    另論罪。
三、依毒品危害防制條例第23條第2項、刑事訴訟法第251條第1
    項提起公訴。
    此  致
臺灣臺中地方法院
中    華    民    國    98    年    12    月    29    日
                              檢  察  官  謝耀德
本件正本證明與原本無異
中    華    民    國    99    年    1     月    11    日
                              書  記  官  陳玉龍

司法院資訊處製作；財團法人民間司法改革基金會備份。
